【裁判字號】    98,易,364
【裁判日期】    980331
【裁判案由】    詐欺
【裁判全文】
臺灣彰化地方法院刑事判決               98年度易字第245號
                                       98年度易字第364號
公  訴  人  臺灣彰化地方法院檢察署檢察官
被      告  甲○○
                    弄31號
                    （現羈押於臺灣彰化看守所）
上列被告因詐欺案件，經檢察官提起公訴（97年度偵字第11353
號、98年度偵字第800 號、第1273號、98年度偵緝字第69號、第
70號、第71號、第72號、第73號）及移送併案審理（臺灣臺中地
方法院檢察署98年度偵字第3970號、臺灣臺南地方法院檢察署97
年度偵字第17552 號、98年度偵字第164 號、臺灣彰化地方法院
檢察署98年度偵字第1838號、第2745號），暨追加起訴（98年度
偵字第2430號），本院依簡式審判程序並合併審理判決如下：
    主  文
甲○○犯如附表二所示之罪，均累犯，各處如附表二所示之刑。
應執行有期徒刑拾月。
    事  實
一、甲○○曾因違反毒品危害防制條例案件，經本院於民國95年
    5 月4 日以94年度訴字第2052號判決分別判處有期徒刑11月
    、7 月（起訴書誤載為5 月），定應執行刑為有期徒刑1 年
    5 月，並經臺灣高等法院臺中分院於95年9 月19日以95年度
    上訴字第1500號判決上訴駁回而告確定，後經臺灣高等法院
    臺中分院於96年7 月16日以96年度聲減字第489 號裁定分別
    減刑為有期徒刑5 月15日、3 月15日，並定應執行刑為有期
    徒刑8 月15日在案，甫於96年9 月11日縮刑期滿執行完畢。
    仍不知悔改，分別為下列行為：
（一）於97年9 月底至10月3 日前某日，向友人黃惠民（業經臺
      灣彰化地方法院檢察署檢察官為不起訴處分在案）商借機
      車外出購物，在彰化縣大村鄉或花壇鄉○○路某處，購買
      物品完畢置放於機車置物箱之際，見內有黃惠民向華南商
      業銀行員林分行申設帳號000000000000號帳戶之存摺、印
      章、提款卡及寫有密碼之紙條，竟意圖為自己不法之所有
      ，基於竊盜之犯意，於前揭時地，未經黃惠民同意，徒手
      竊取上開黃惠民所有之存摺、印章、提款卡及寫有密碼之
      紙條。
（二）又依其為成年人之知識、經驗，可預見金融機構帳戶係個
      人理財之重要工具，為個人財產、信用之重要表徵，如交
      予他人使用，而未加以闡明正常用途，極易被利用為財產
      犯罪之工具，而犯罪者取得他人存摺之目的在於取得贓款
      及掩飾犯行不易遭人追查，又對於提供帳戶之行為本身，
      雖無引發他人萌生犯罪之確信，但仍不顧他人所可能遭受
      財產上損害之危險，而基於縱若其所提供之金融機構帳戶
      被利用作為詐欺取財之用，亦不違背其本意之幫助犯意，
      分別於附表一所示交付時間、地點，將如附表一所示其本
      人、其友人蕭國亨、蔡一彰（前2 人業經臺灣彰化地方法
      院檢察署檢察官聲請簡易判決處刑或提起公訴在案）、不
      知情之黃惠民之帳戶之存摺、印章、提款卡、密碼等物，
      以每本新台幣（下同）3,000 元之代價，售予真實姓名年
      籍不詳綽號「大雄」之成年男子，而容許他人藉其提供之
      上開帳戶以遂行財產犯罪。嗣真實姓名年籍不詳綽號「大
      雄」之成年男子即分別意圖為自己不法所有，先後於附表
      一所示之詐欺時間、地點，各以附表一所示之手法，要求
      附表一所示之被害人匯款，致使附表一所示之被害人陷於
      錯誤，匯入款項至前開帳戶內，而各以此等方式詐欺取財
      得手（有關各次之詐欺時間、地點、手法、被害人、被害
      金額、匯款帳戶等均詳如附表一所示）。嗣經前述被害人
      察覺有異報警處理，而循線查悉上情。
二、案經容可為、歐東哲、賀常威訴由臺北市政府警察局文山第
    二分局（起訴書誤載為彰化縣警察局員林分局）、高崇烈訴
    由彰化縣警察局彰化分局、彰化縣警察局員林分局（起訴書
    漏載）、田中分局、高雄市政府警察局苓雅分局、臺北市政
    府警察局中山分局報告臺灣彰化地方法院檢察署檢察官偵查
    ；臺中縣警察局烏日分局報告臺灣臺中地方法院檢察署檢察
    官呈請臺灣高等法院臺中分院檢察署檢察長核轉臺灣彰化地
    方法院檢察署檢察官偵查；孫幸秀訴由臺北縣政府警察局三
    重分局報告臺灣高雄地方法院檢察署檢察官呈請臺灣高等法
    院檢察署檢察長核轉臺灣彰化地方法院檢察署檢察官偵查起
    訴暨追加起訴，及臺中縣警察局烏日分局報告臺灣臺中地方
    法院檢察署檢察官、臺南縣警察局永康分局報告臺灣臺南地
    方法院檢察署檢察官、臺北縣政府警察局新莊分局報告臺灣
    彰化地方法院檢察署檢察官、臺北縣政府警察局三重分局報
    告臺灣板橋地方法院檢察署檢察官呈請臺灣高等法院檢察署
    檢察長核轉臺灣彰化地方法院檢察署檢察官移送本院併案審
    理。
    理  由
甲、程序方面：
一、按於第一審辯論終結前，得就與本案相牽連之犯罪，追加起
    訴，刑事訴訟法第265 條第1 項前段定有明文。檢察官於本
    案即98年度易字第245 號言詞辯論終結前，就被告甲○○另
    犯如附表一編號4 幫助詐欺取財部分，以言詞追加起訴（即
    本院98年度易字第364 號），嗣並補正追加起訴狀，經核係
    被告1 人犯數罪之相牽連案件，於法並無不合，應予准許。
二、本案被告甲○○所犯係死刑、無期徒刑、最輕本刑為3 年以
    上有期徒刑以外之罪，其於準備程序就前揭被訴事實為有罪
    之陳述，經受命法官告知簡式審判程序之旨，並聽取被告與
    公訴人之意見後，本院認無不得或不宜改依簡式審判程序進
    行之處，爰依刑事訴訟法第273 條之1 第1 項、第284 條之
    1 ，裁定本案由受命法官獨任進行簡式審判程序。
乙、實體方面：
一、訊據被告甲○○對於其有於事實欄一之（一）所示時地竊取
    被害人黃惠民置放於機車置物箱內向華南商業銀行員林分行
    申設帳號000000000000號帳戶之存摺、印章、提款卡及寫有
    密碼之紙條等物，及於附表一所示時、地，將如附表一所示
    其本人、其友人蕭國亨、蔡一彰、黃惠民之帳戶之存摺、印
    章、提款卡、密碼等物，以每本3,000 元之代價，售予真實
    姓名年籍不詳綽號「大雄」之成年男子等情坦承不諱，核與
    提供帳戶予被告使用之證人蕭國亨、蔡一彰及不知情之證人
    黃惠民於警偵訊證述相符，而附表一所示之被害人林欣瑩等
    人分遭真實姓名年籍不詳綽號「大雄」之成年男子詐騙，而
    依指示各匯款至被告所提供之附表一所示帳戶等情，業據證
    人即被害人林欣瑩等人於警詢或偵訊中具結證述在卷，並有
    渠等匯款之自動櫃員機交易明細表、網頁交易紀錄、受理各
    類案件紀錄表、簡便格式表、報案三聯單、內政部警政署反
    詐騙諮詢專線紀錄表在卷可稽，復有如附表編號1 至4 所示
    帳戶之基本資料及交易明細附卷可憑（詳細證據名稱及卷頁
    詳如附表甲、乙所示），足徵被告之任意性自白與事實相符
    ，足以採信。
二、又按刑法上之故意，分直接故意（確定故意）與間接故意（
    不確定故意），「行為人對於構成犯罪之事實，明知並有意
    使其發生者」為直接故意，「行為人對於構成犯罪之事實，
    預見其發生而其發生並不違背其本意者」為間接故意；一般
    人至銀行開設帳戶並非難事，如非洗錢、犯罪等不法目的，
    依常情並無捨棄自己帳戶而迂迴收受他人帳戶使用之理，是
    被告對於前揭收受帳戶真實姓名年籍不詳綽號「大雄」之成
    年男子可能將其提供之帳戶用來作為詐欺取財之非法用途，
    應有所預見，且不違背其本意，其竟仍提供上開帳戶資料予
    真實姓名年籍不詳綽號「大雄」之成年男子，足見真實姓名
    年籍不詳綽號「大雄」之成年男子將被告提供之上開帳戶用
    來作為詐欺取財之用，為被告所容認及允許。另查銀行及郵
    局帳戶可供款項之存匯、提領，係一般人均可輕易申請開設
    ，並無任何資格條件之限制，且金融存款帳戶，事關存戶個
    人財產權益之保障，其與存戶印鑑章、提款卡結合，專屬性
    、私密性更形提高，除非本人或與本人具密切關係之人，難
    認有何理由可自由流通使用該存摺、印章，一般人亦均有應
    妥為保管存摺、提款卡（含密碼），以防止存摺及提款卡被
    他人冒用之認識，縱有特殊情況偶有將存摺、提款卡交付他
    人之需，亦必深入瞭解其用途後始行提供使用，實乃吾人日
    常生活經驗與事理；且存摺、提款卡等有關個人財產、身分
    之物品，如淪落不明人士手中，極易被利用為與財產犯罪有
    關之犯罪工具；而與他人於身分上不具密切關係之人，竟要
    求他人提供帳戶以為使用，此等行為，客觀上已屬可疑，且
    顯係供為某非正當資金進出使用，而隱瞞其流程及行為人身
    分曝光之不法意圖亦可預見；若此之社會現實，恆係一般人
    本於日常生活經驗即可體察，本件被告對此自亦難諉為不知
    ，是被告先後提供如附表一所示之銀行及郵局帳戶之存摺、
    印章、提款卡、密碼等物時，應有幫助他人犯詐欺取財罪之
    不確定故意，堪可認定。綜上，本件事證明確，被告犯行洵
    堪認定，應予依法論科。
三、復按刑法上之幫助犯，係對於犯罪與正犯有共同之認識，而
    以幫助之意思，對於正犯資以助力，而未參與實施犯罪之行
    為者而言（最高法院75年度臺上字第1509號、88年度臺上字
    第1270號判決意旨可資參照）。是以，如未參與實施犯罪構
    成要件之行為，且係出於幫助之意思提供助力，即屬幫助犯
    ，而非共同正犯。被告基於幫助他人犯罪之意思，分別於附
    表一所示時、地，將如附表一所示其本人、其友人蕭國亨、
    蔡一彰、黃惠民之帳戶之存摺、印章、提款卡、密碼等物，
    以每本3,000 元之代價，售予真實姓名年籍不詳綽號「大雄
    」之成年男子，嗣真實姓名年籍不詳綽號「大雄」之成年男
    子再以詐欺取財方法取得如附表一所示被害人之財物，被告
    雖並未參與詐欺取財犯行，然其顯均係就他人之犯罪加以助
    力，參與詐欺取財構成要件以外之行為。是核被告所為，就
    事實欄一之（一）犯行，係犯刑法第320 條第1 項之竊盜罪
    ；就事實欄一之（二）犯行，均係犯刑法第30條第1 項、第
    339 條第1 項之幫助詐欺取財罪。被告以一交付附表一編號
    1- 1、1-2 所示2 銀行帳戶予真實姓名年籍不詳綽號「大雄
    」之成年男子，幫助真實姓名年籍不詳綽號「大雄」之成年
    男子分別對被害人林欣瑩等18人為詐欺取財；又以一交付附
    表一編號3 所示1 銀行帳戶予真實姓名年籍不詳綽號「大雄
    」之成年男子，幫助真實姓名年籍不詳綽號「大雄」之成年
    男子分別對被害人乙○○等3 人為詐欺取財，分別係以一交
    付帳戶行為觸犯18個及3 個幫助詐欺取財罪名，均為同種想
    像競合犯，應各依刑法第55條之規定，論以一幫助詐欺取財
    罪。再被告4 次幫助詐欺取財行為，及前述竊盜行為，犯意
    各別，行為互殊，應分論併罰，公訴人認被告上開幫助詐欺
    取財行為，係接續犯，容有未洽。而被告幫助他人犯詐欺取
    財罪，為幫助犯，應各依刑法第30條第2 項之規定，按正犯
    之刑度，減輕其刑。第查，被告曾因違反毒品危害防制條例
    案件，經本院於95年5 月4 日以94年度訴字第2052號判決分
    別判處有期徒刑11月、7 月，定應執行刑為有期徒刑1 年5
    月，並經臺灣高等法院臺中分院於95年9 月19日以95年度上
    訴字第15 00 號判決上訴駁回而告確定，後經臺灣高等法院
    臺中分院於96年7 月16日以96年度聲減字第489 號裁定分別
    減刑為有期徒刑5 月15日、3 月15日，並定應執行刑為有期
    徒刑8 月15日在案，甫於96年9 月11日縮刑期滿執行完畢，
    有臺灣高等法院被告前案紀錄表在卷可按，其於受有期徒刑
    執行完畢後5 年內，又故意再犯本案之罪，均為累犯，應依
    刑法第47條第1 項規定，就上開部分各加重其刑，並就幫助
    詐欺取財罪部分，依法先加後減之。至臺灣臺中地方法院檢
    察署以98年度偵字第3970號、臺灣臺南地方法院檢察署以97
    年度偵字第17552 號、98年度偵字第164 號、臺灣彰化地方
    法院檢察署以98年度偵字第1838號、第2745號移送本院併案
    審理起訴，分與公訴人起訴如附表一編號1-2 及追加起訴如
    附表一編號3 所示部分，有想像競合犯之裁判上一罪關係，
    已如前述，為起訴效力所及，本院自應併予審理。爰審酌被
    告竊取他人財物，行為甚不可取，又擅自提供金融機構帳戶
    供他人非法使用，使犯罪不易查緝，增加被害人尋求救濟之
    困難，並擾亂金融交易往來秩序，危害社會正常交易安全，
    等同助長犯罪，行為殊屬不當，兼衡被害人所受損害、被告
    犯罪之動機、目的、手段及犯罪後於本院尚知坦承犯行、態
    度良好及被告未與被害人達成和解，達成渠等所受損失等一
    切情狀，分別量處如主文所示之刑，暨定其應執行刑，以示
    懲儆。
據上論斷，應依刑事訴訟法第273 條之1 第1 項、第299 條第1
項前段，刑法第30條第1 項前段、第2 項、第339 條第1 項、第
320 條第1 項、第55條、第47條第1 項、第51條第5 款，刑法施
行法第1 條之1 ，判決如主文。
本案經檢察官蔡明達到庭執行職務。
中    華    民    國    98    年    3     月    31    日
                  刑事第四庭  法  官  游秀雯
以上正本證明與原本無異。
如不服本判決應於收受判決後10日內向本院提出上訴書狀，並應
敘述具體理由。其未敘述上訴理由者，應於上訴期間屆滿後20日
內向本院補提理由書 (均須按他造當事人之人數附繕本)「 切勿
逕送上級法院」。
告訴人或被害人對於判決如有不服具備理由請求檢察官上訴者，
其上訴期間之計算係以檢察官收受判決正本之日期為準。
中    華    民    國    98    年    3     月    31    日
                              書記官  謝志鑫
附錄本案論罪科刑法條全文：
中華民國刑法第320條
意圖為自己或第三人不法之所有，而竊取他人之動產者，為竊盜
罪，處5 年以下有期徒刑、拘役或5 百元以下罰金。
意圖為自己或第三人不法之利益，而竊佔他人之不動產者，依前
項之規定處斷。
前二項之未遂犯罰之。
刑法第339條
意圖為自己或第三人不法之所有，以詐術使人將本人或第三人之
物交付者，處5 年以下有期徒刑、拘役或科或併科1 千元以下罰
金。
以前項方法得財產上不法之利益或使第三人得之者，亦同
前二項之未遂犯罰之。
附表一
┌───┬───────┬─────────┬─────
───────────────────┐
│編號  │交付時間、地點│戶名及帳號        │詐欺時間、
地點、手法、被害人、匯款金額及匯款帳戶│
├───┼───────┼─────────┼─────
───────────────────┤
│ 1-1  │97年9月20日   │甲○○向臺中商業銀│1.於97年9月
26 日，以「mumu00000000」帳號，在雅虎│
│      │在彰化縣員林鎮│行員林分行申設帳號│  奇摩網站
刊登販售小人國門票之虛偽訊息，使林欣瑩│
│      │火車站        │000000000000號    │  陷於錯誤
，下單得標後，依指示於同日晚間6 時許（│
│      │              │                  │  起訴書誤
載為6時27 分許），委請友人高佩琪在臺北│
│      │              │                  │  市某處，
以自動櫃員機轉帳方式，匯款2,700 元至該│
│      │              │                  │  帳戶內，
適逢假期而於同月29日入帳。            │
│      │              │                  │2.於97年9月
29日12時28 分許，在雅虎奇摩網站刊登販│
│      │              │                  │  售小人國
門票之虛偽訊息，使孫幸秀陷於錯誤下單得│
│      │              │                  │  標後，於
同日12時26分許，在高雄市之中國信託商業│
│      │              │                  │  銀行，以
自動櫃員機轉帳方式，匯款3,350 元至該帳│
│      │              │                  │  戶內。
                                    │
│      │              │                  │3.於97年9月
29日14時2分許，以「lin-huichan 」帳號│
│      │              │                  │  ，在雅虎
奇摩網站刊登販售內衣及美髮慕斯之虛偽訊│
│      │              │                  │  息，使詹
雅涵陷於錯誤，下單得標後，依指示於同日│
│      │              │                  │  14時9分（
起訴書誤載為7分）許，在彰化市住處，以│
│      │              │                  │  網路銀行
自動櫃員機轉帳方式，匯款2,086 元至該帳│
│      │              │                  │  戶內。
                                    │
│      │              │                  │4.於97年9月
29 日，以「kelly38030」帳號，在雅虎奇│
│      │              │                  │  摩網站刊
登販售吸塵器之虛偽訊息，使容可為陷於錯│
│      │              │                  │  誤，下單
得標後，依指示於同日16時42分許，在臺北│
│      │              │                  │  市某處，
以自動櫃員機轉帳方式，匯款5,690 元至該│
│      │              │                  │  帳戶內。
                                    │
│      │              │                  │5.於97年9
月29日，以「lavedersss」帳號，在雅虎奇│
│      │              │                  │  摩網站刊
登販售屏東海生館門票之虛偽訊息，使歐東│
│      │              │                  │  哲陷於錯
誤，下單得標後，依指示於同日22時44分（│
│      │              │                  │  起訴書誤
載為42分）許，在臺中市住處，以中華郵政│
│      │              │                  │  WebATM轉
帳方式，匯款2,300元至該帳戶內。       │
│      │              │                  │6.於97年9月
30日9時36分許，在雅虎奇摩拍賣網站刊登│
│      │              │                  │  販售小人
國門票之虛偽訊息，使王雍智陷於錯誤下單│
│      │              │                  │  得標後，
依指示於同日9時55 分許，在高雄縣仁武鄉│
│      │              │                  │  仁雄路與
澄合街口全家便利超商，以自動櫃員機轉帳│
│      │              │                  │  方式，匯
款3,500元至該帳戶內。                 │
│      │              │                  │7.於97年9
月29日，在雅虎奇摩網站上刊登販售液晶電│
│      │              │                  │  視之虛偽
訊息，使賀常威陷於錯誤下單得標後，依指│
│      │              │                  │  示於97年
9月30日10時20分（起訴書誤載為17分）許 │
│      │              │                  │  ，在臺北
市住○○○○路銀行自動櫃員機轉帳方式，│
│      │              │                  │  匯款9,
940元至該帳戶內。                       │
│      │              │                  │8.於97年9
月29日，在雅虎奇摩網站刊登販售自行車之│
│      │              │                  │  虛偽訊息
，使駱鵬宇陷於錯誤下單得標後，依指示於│
│      │              │                  │  97年9月
30日15時18分（起訴書誤載為15分）許，在 │
│      │              │                  │  桃園縣某
郵局，以自動櫃員機轉帳方式，匯款20,500│
│      │              │                  │  元至該帳
戶內。                                │
│      │              │                  │9.於97年9月
30日1 時許，以「lavendersss」帳號，在│
│      │              │                  │  雅虎奇摩
網站上刊登販售陶板屋餐券之虛偽訊息，使│
│      │              │                  │  粘芸芸陷
於錯誤下單得標後，於同日下午3時16 分許│
│      │              │                  │  ，在台北
縣三重市○○○路2 號台中商業銀行三重分│
│      │              │                  │  行，以無
摺存款方式，存入3,100元至該帳戶內。   │
│      │              │                  │10.於97年9
月30日，在雅虎奇摩網站刊登販售王品台塑│
│      │              │                  │   牛排餐券
之虛偽訊息，使藍雅鈴陷於錯誤下單得標 │
│      │              │                  │   後，於同
日下午3時59分許（起訴書誤載為56分許）│
│      │              │                  │   ，在臺北
縣三重市郵局，以自動櫃員機轉帳方式， │
│      │              │                  │   匯款4,
030元至該帳戶內。                      │
├───┼───────┼─────────┼─────
───────────────────┤
│ 1-2  │與上開帳戶係同│甲○○向臺灣銀行員│1.於97年9月
29 日，以「garychu-tw」帳號，在雅虎奇│
│      │時地交付      │林分行申設帳號0490│  摩網站刊
登販售印表機之虛偽訊息，使林健良陷於錯│
│      │              │00000000號        │  誤下單得
標後，依指示於同日下午3時18 分許，在高│
│      │              │                  │  雄市○鎮
區○○路408 號中國信託商業銀行前鎮簡易│
│      │              │                  │  分行，以
自動櫃員機轉帳方式，匯款1,470 元至該帳│
│      │              │                  │  戶內。
                                    │
│      │              │                  │2.於97年9月
28日20 時許，以「bj2008」帳號在露天拍│
│      │              │                  │  賣網站刊
登販賣無敵翻譯電腦辭典之虛偽訊息，使官│
│      │              │                  │  佳慧陷於
錯誤下單得標後，依指示於97 年9月29日22│
│      │              │                  │  時11 分許
，在臺中縣龍井鄉○○○路171號，以自動│
│      │              │                  │  櫃員機轉
帳方式，匯款4,500元至該帳戶內。       │
│      │              │                  │3.於97 年9
月30日，以「ANDY630403」帳號，在雅虎奇│
│      │              │                  │  摩網站刊
登販售暖風乾衣機之虛偽訊息，使李福寬陷│
│      │              │                  │  於錯誤下
單得標後，依指示於同日11時45分（起訴書│
│      │              │                  │  誤載為47
分）許，在臺北市○○區○○街10號統一超│
│      │              │                  │  商，以自
動櫃員機轉帳方式，匯款1,050 元至該帳戶│
│      │              │                  │  內。
                                    │
│      │              │                  │4.於97 年9
月30日12時59分許，以「garychu-tw」帳號│
│      │              │                  │  ，在雅虎
奇摩網站刊登販售掃譯筆之虛偽訊息，使高│
│      │              │                  │  崇烈陷於
錯誤下單得標後，依指示於97 年10月1日13│
│      │              │                  │  時26分許
，在彰化市台灣銀行，以自動櫃員機轉帳方│
│      │              │                  │  式，匯款
3,050元至該帳戶內。                   │
│      │              │                  │5.於97 年9
月28日15時許，以「tiger0000000」帳號，│
│      │              │                  │  在雅虎奇
摩網站刊登販售液晶螢幕之虛偽訊息，使黃│
│      │              │                  │  葦畯陷於
錯誤下單得標後，依指示於同日15時21分許│
│      │              │                  │  ，在臺北
縣三重市某處，以自動櫃員機轉帳方式，匯│
│      │              │                  │  款3,600元
至該帳戶內。                         │
│      │              │                  │6.於97 年9
月29日19時20分許，在雅虎奇摩網站刊登販│
│      │              │                  │  售摺疊車
之虛偽訊息，使周群翔陷於錯誤下單得標後│
│      │              │                  │  ，依指示
於同日19時39分許，在臺南縣永康市○○路│
│      │              │                  │  157號統一
超商，以自動櫃員機轉帳方式，匯款7,200│
│      │              │                  │  元至該帳
戶內。                                │
│      │              │                  │7.於97 年9
月30日13時許，以「garychu-tw」帳號，在│
│      │              │                  │  雅虎奇摩
網站刊登販售學習辭典之虛偽訊息，使程冠│
│      │              │                  │  淵陷於錯
誤下單得標後，於同日13時50分許，在臺南│
│      │              │                  │  縣永康市
住處，以網路銀行自動櫃員機轉帳方式，匯│
│      │              │                  │  款1,610元
至該帳戶內。                         │
│      │              │                  │8.於97 年9
月29日，以「lin-huichan 」帳號，在雅虎│
                 │
│      │              │                  │  奇摩網站
刊登販售摺疊腳踏車之虛偽訊息，使林照明│
│      │              │                  │  陷於錯誤
下單得標後，於同日14時35分許，在臺北縣│
│      │              │                  │  新莊市某
處，以自動櫃員機轉帳方式，匯款1,550 元│
│      │              │                  │  至該帳戶
內。                                  │
├───┼───────┼─────────┼─────
───────────────────┤
│ 2    │97年9月21日   │蕭國亨向合作金庫銀│1.於97年9月
24 日，佯稱為中華電信股份有限公司員工│
│      │在彰化縣員林鎮│行員林分行申設帳號│  ，向林淑
如詐稱其手機費用未繳將遭停用，復稱其身│
│      │火車站        │0000000000000號   │  分證件遭
詐騙集團盜用洗錢，需匯款始能解決，使林│
│      │              │                  │  淑如陷於
錯誤，依指示於同日下午2 時25分（起訴書│
│      │              │                  │  誤載為
20 分）許，在臺中市○區○○路478號合作金│
│      │              │                  │  庫銀行中
權分行，以無摺存款方式，存入60,000元至│
│      │              │                  │  該帳戶內
。                                    │
├───┼───────┼─────────┼─────
───────────────────┤
│ 3    │97年9月21日後 │蔡一彰向中華郵政股│1.於97年10
月14日，以「naii-huang」帳號，在雅虎奇│
        │
│      │之97年9月底某 │份有限公司田尾郵局│  摩網站刊
登販售液晶螢幕之虛偽訊息，使乙○○陷於│
│      │日            │申設帳號0000000000│  錯誤，於
同日19時25分許，在臺北縣三重市住處，以│
│      │在彰化縣員林鎮│0727號            │  網路銀行
自動櫃員機轉帳方式，匯款4,650 元至該帳│
│      │火車站        │                  │  戶內。
                                    │
│      │              │                  │2.於97 年
10月14日，以「yedda6899」帳號，在雅虎奇│
│      │              │                  │  摩網站刊
登販售液晶螢幕之虛偽訊息，使蔡智傑陷於│
│      │              │                  │  錯誤，於
97年10月15日12時11分許，在臺北縣三峽鎮│
│      │              │                  │  中華路
20 號旁，以自動櫃員機轉帳方式，匯款5,199│
│      │              │                  │  元至該帳
戶內。                                │
│      │              │                  │3.於97年10
月15日11時許，以「ling4745」帳號，在雅│
│      │              │                  │  虎奇摩網
站刊登販售蓮香齋餐卷之虛偽訊息，使蕭佳│
│      │              │                  │  玲陷於錯
誤，於97年10月16日15時39分許，在臺北市│
│      │              │                  │  松山區○
○○路○段311號，以自動櫃員機轉帳方式，│
│      │              │                  │  匯款4,
500元至該帳戶內。                       │
├───┼───────┼─────────┼─────
───────────────────┤
│ 4    │97年10月3 日前│黃惠民向華南商業銀│1.於97 年
10月3日上午10時42分許，假冒羅淑娟友人名│
│      │之97年10月初某│行員林分行申設帳號│  義「蘇家
聖」向羅淑娟借款，使羅淑娟陷於錯誤，而│
│      │日            │000000000000號    │  依指示於
同日中午12時41分許，在臺中縣豐原市中正│
│      │在彰化縣員林鎮○                  ○  路519 號
兆豐國際商業銀行，以自動櫃員機轉帳方式│
│      │火車站        │                  │  ，匯款
30,000元至該帳戶內。                    │
└───┴───────┴─────────┴─────
───────────────────┘
附表二：
┌──┬──────────────┬─────────
────────┐
│編號│犯  罪  事  實              │主  文  欄
              │
├──┼──────────────┼─────────
────────┤
│ 1  │犯罪事實欄一之（一）所示竊盜│甲○○竊盜，累犯，
處有期徒刑參月。│
│    │犯行                        │
              │
├──┼──────────────┼─────────
────────┤
│ 2  │附表一編號1-1、1-2所示販售其│甲○○幫助意圖為自
己不法之所有，以│
│    │申設臺中商業銀行員林分行及臺│詐術使人將本人之物
交付，累犯，處有│
│    │灣銀行員林分行帳戶犯行      │期徒刑肆月。
              │
├──┼──────────────┼─────────
────────┤
│ 3  │附表一編號2 所示販售蕭國亨申│甲○○幫助意圖為自
己不法之所有，以│
│    │設合作金庫銀行員林分行帳戶犯│詐術使人將本人之物
交付，累犯，處有│
│    │行                          │期徒刑參月。
              │
├──┼──────────────┼─────────
────────┤
│ 4  │附表一編號3 所示販售蔡一彰申│甲○○幫助意圖為自
己不法之所有，以│
│    │設中華郵政股份有限公司田尾郵│詐術使人將本人之物
交付，累犯，處有│
│    │局帳戶犯行                  │期徒刑參月。
              │
├──┼──────────────┼─────────
────────┤
│ 5  │附表一編號4 所示販售黃惠民申│甲○○幫助意圖為自
己不法之所有，以│
│    │設華南商業銀行員林分行帳戶犯│詐術使人將本人之物
交付，累犯，處有│
│    │行                          │期徒刑參月。
              │
└──┴──────────────┴─────────
────────┘
附表甲：竊盜部分
┌──┬────────────────────┐
│編號│證據、卷頁                              │
├──┼────────────────────┤
│ 01 │1.被害人黃惠民警詢筆錄                  │
│    │ 【97年度偵字第11353號第6-10頁、第61-63 │
│    │  頁】                                  │
│    │2.被告甲○○偵訊筆錄                    │
│    │ 【98年度偵緝字第69號第65-66頁】        │
└──┴────────────────────┘
附表乙：幫助詐欺部分
附表一編號1-1部分
┌──┬────────────────────┐
│編號│證據、卷頁                              │
├──┼────────────────────┤
│ 01 │1.被害人林欣瑩警詢筆錄                  │
│    │ 【97年度偵字第11235號第9頁】           │
│    │2.被告甲○○偵訊筆錄（具結）            │
│    │ 【98年度偵緝字第71號第2-3、6-7頁】     │
│    │3.甲○○台中商業銀行員林分行帳戶之基本資│
│    │  料及交易明細（下簡稱台中商銀帳戶）    │
│    │ 【97年度偵字第11235號第16-20頁】       │
│    │4.被害人林欣瑩之報案三聯單              │
│    │ 【97年度偵字第11235號第28頁】          │
│    │5.被害人林欣瑩之匯款紀錄                │
│    │ 【97年度偵字第11235號第23頁】          │
│    │6.內政部警政署反詐騙案件紀錄表          │
│    │ 【97年度偵字第11235號第40頁】          │
├──┼────────────────────┤
│ 02 │1.告訴人孫幸秀警詢筆錄、偵訊筆錄（具結）│
│    │ 【臺灣高雄地方法院檢察署檢察官97年度偵 │
│    │  字第32894號偵查卷宗所附警詢筆錄第1-2頁│
│    │  、偵查卷宗第9-10頁，下簡稱雄檢】      │
│    │2.被告甲○○偵訊筆錄（具結）            │
│    │ 【98年度偵緝字73號第2-3頁、98年度偵緝字│
│    │  第70號第6-7頁】                       │
│    │3.甲○○台中商銀帳戶之基本資料及交易明細│
│    │ 【97年度偵字第32894號附警詢筆錄第14-18 │
│    │  頁】                                  │
│    │4.被害人孫幸秀之報案三聯單              │
│    │ 【97年度偵字第32894號附警詢筆錄第21頁】│
│    │5.被害人孫幸秀匯款之中國信託自動櫃員機交│
│    │  易明細表                              │
│    │ 【97年度偵字第32894號附警詢筆錄第10頁】│
│    │6.受理詐騙帳戶通報警示簡便格式表        │
│    │ 【97年度偵字第32894號附警詢筆錄第20頁】│
│    │7.內政部警政署反詐騙案件紀錄表          │
│    │ 【97年度偵字第32894號附警詢筆錄第19頁】│
├──┼────────────────────┤
│ 03 │1.被害人詹雅涵警詢筆錄                  │
│    │ 【97年度偵字第11235號第10-11頁】       │
│    │2.被告甲○○偵訊筆錄（具結）            │
│    │ 【98年度偵緝字第71號第2-3、6-7頁】     │
│    │3.甲○○台中商銀帳戶之基本資料及交易明  │
│    │  細                                    │
│    │ 【97年度偵字第11235號第16-20頁】       │
│    │4.被害人詹雅涵之報案三聯單              │
│    │ 【97年度偵字第11235號第29頁】          │
│    │5.被害人詹雅涵匯款之台新銀行自動櫃員機交│
│    │  易明細表                              │
│    │ 【97年度偵字第11235號第22頁】          │
│    │6.受理詐騙帳戶通報警示簡便格式表        │
│    │ 【97年度偵字第11235號第34頁】          │
│    │7.內政部警政署反詐騙案件紀錄表          │
│    │ 【97年度偵字第11235號第42頁】          │
│    │8.受理各類案件紀錄表                    │
│    │ 【97年度偵字第11235號第49頁】          │
├──┼────────────────────┤
│ 04 │1.告訴人容可為警詢筆錄                  │
│    │ 【97年度偵字第11235號第7-8頁】         │
│    │2.被告甲○○偵訊筆錄（具結）            │
│    │  【98年度偵緝字第71號第2-3、6-7頁】    │
│    │3.甲○○台中商銀帳戶之基本資料及交易明  │
│    │  細                                    │
│    │ 【97年度偵字第11235號第16-20頁】       │
│    │4.被害人容可為之報案三聯單              │
│    │ 【97年度偵字第11235號第27頁】          │
│    │5.被害人容可為匯款之彰化銀行自動櫃員機交│
│    │  易明細表                              │
│    │ 【97年度偵字第11235號第21頁】          │
│    │6.受理詐騙帳戶通報警示簡便格式表        │
│    │ 【97年度偵字第11235號第33頁】          │
│    │7.內政部警政署反詐騙案件紀錄表          │
│    │ 【97年度偵字第11235號第38頁】          │
│    │8.受理各類案件紀錄表                    │
│    │ 【97年度偵字第11235號第48頁】          │
├──┼────────────────────┤
│ 05 │1.告訴人歐東哲警詢筆錄                  │
│    │ 【97年度偵字第11235號第14-15頁】       │
│    │2.被告甲○○偵訊筆錄（具結）            │
│    │ 【98年度偵緝字第71號第2-3、6-7頁】     │
│    │3.甲○○台中商銀帳戶之基本資料及交易明  │
│    │  細                                    │
│    │ 【97年度偵字第11235號第16-20頁】       │
│    │4.被害人歐東哲之報案三聯單              │
│    │ 【97年度偵字第11235號第31頁】          │
│    │5.被害人歐東哲匯款之中華郵政WebATM轉帳明│
│    │  細表                                  │
│    │ 【97年度偵字第11235號第25頁】          │
│    │6.內政部警政署反詐騙案件紀錄表          │
│    │ 【97年度偵字第11235號第45頁】          │
├──┼────────────────────┤
│ 06 │1.被害人王雍智警詢筆錄、偵訊筆錄（具結）│
│    │ 【雄檢97年度偵字第32894號附警詢筆錄第3-│
│    │  4頁、97年度偵字第32894號第11-12頁】   │
│    │2.被告甲○○偵訊筆錄（具結）            │
│    │ 【98年度偵緝字73號第2-3頁、98年度偵緝字│
│    │  第70號第6-7頁】                       │
│    │3.甲○○台中商銀帳戶之基本資料及交易明細│
│    │ 【97年度偵字第32894號附警詢筆錄第14-18 │
│    │   頁】                                 │
│    │4.被害人王雍智之報案三聯單              │
│    │ 【97年度偵字第32894號附警詢筆錄第26頁】│
│    │5.被害人王雍智匯款之台新銀行自動櫃員機交│
│    │  易明細表                              │
│    │ 【97年度偵字第32894號附警詢筆錄第11頁】│
│    │6.受理詐騙帳戶通報警示簡便格式表        │
│    │ 【97年度偵字第32894號附警詢筆錄第24頁】│
│    │7.內政部警政署反詐騙案件紀錄表          │
│    │ 【97年度偵字第32894號附警詢筆錄第22-23 │
│    │ 頁】                                   │
├──┼────────────────────┤
│ 07 │1.告訴人賀常威警詢筆錄                  │
│    │ 【97年度偵字第11235號第5頁】           │
│    │2.被告甲○○偵訊筆錄（具結）            │
│    │ 【98年度偵緝字第71號第2-3、6-7頁】     │
│    │3.甲○○台中商銀帳戶之基本資料及交易明  │
│    │  細                                    │
│    │ 【97年度偵字第11235號第16-20頁】       │
│    │4.被害人賀常威之報案三聯單              │
│    │ 【97年度偵字第11235號第26頁】          │
│    │5.被害人賀常威匯款之對帳單查詢列印紀錄  │
│    │ 【98年度偵緝字第71號第14頁】           │
│    │6.受理詐騙帳戶通報警示簡便格式表        │
│    │ 【97年度偵字第11235號第32頁】          │
│    │7.內政部警政署反詐騙案件紀錄表          │
│    │ 【97年度偵字第11235號第36頁】          │
│    │8.受理各類案件紀錄表                    │
│    │ 【97年度偵字第11235號第47頁】          │
├──┼────────────────────┤
│ 08 │1.被害人駱鵬宇警詢筆錄                  │
│    │ 【97年度偵字第11235號第12-13頁】       │
│    │2.被告甲○○偵訊筆錄（具結）            │
│    │ 【98年度偵緝字第71號第2-3、6-7頁】     │
│    │3.甲○○台中商銀帳戶之基本資料及交易明  │
│    │  細                                    │
│    │ 【97年度偵字第11235號第16-20頁】       │
│    │4.被害人駱鵬宇之報案三聯單              │
│    │ 【97年度偵字第11235號第30頁】          │
│    │5.被害人駱鵬宇匯款之郵政自動櫃員機交易明│
│    │  細表                                  │
│    │ 【97年度偵字第11235號第24頁】          │
│    │6.受理詐騙帳戶通報警示簡便格式表        │
│    │ 【97年度偵字第11235號第35頁】          │
│    │7.內政部警政署反詐騙案件紀錄表          │
│    │ 【97年度偵字第11235號第44頁】          │
│    │8.受理各類案件紀錄表                    │
│    │ 【97年度偵字第11235號第50頁】          │
├──┼────────────────────┤
│ 09 │1.被害人粘芸芸警詢筆錄                  │
│    │ 【97年度偵字第32894號附警詢筆錄第5-7頁 │
│    │  】                                    │
│    │2.被告甲○○偵訊筆錄（具結）            │
│    │ 【98年度偵緝字73號第2-3頁、98年度偵緝字│
│    │  第70號第6-7頁】                       │
│    │3.甲○○台中商銀帳戶之基本資料及交易明細│
│    │ 【97年度偵字第32894號附警詢筆錄第14-18 │
│    │   頁】                                 │
│    │4.被害人粘芸芸之報案三聯單              │
│    │ 【97年度偵字第32894號附警詢筆錄第31頁】│
│    │5.被害人粘芸芸匯款之台中商業銀行無摺存款│
│    │  存入通知單                            │
│    │ 【97年度偵字第32894號附警詢筆錄第12頁】│
│    │6.受理詐騙帳戶通報警示簡便格式表        │
│    │ 【97年度偵字第32894號附警詢筆錄第29頁】│
│    │7.內政部警政署反詐騙案件紀錄表          │
│    │ 【97年度偵字第32894號附警詢筆錄第27頁】│
│    │8.受理各類案件紀錄表                    │
│    │ 【97年度偵字第32894號附警詢筆錄第30頁】│
├──┼────────────────────┤
│ 10 │1.被害人藍雅鈴警詢筆錄                  │
│    │  【97年度偵字第32894號附警詢筆錄第8-9頁│
│    │   】                                   │
│    │2.被告甲○○偵訊筆錄（具結）            │
│    │ 【98年度偵緝字73號第2-3頁、98年度偵緝字│
│    │  第70號第6-7頁】                       │
│    │3.甲○○台中商銀帳戶之基本資料及交易明細│
│    │ 【97年度偵字第32894號附警詢筆錄第14-18 │
│    │   頁】                                 │
│    │4.被害人藍雅鈴之報案三聯單              │
│    │ 【97年度偵字第32894號附警詢筆錄第37頁】│
│    │5.被害人藍雅鈴匯款之郵政自動櫃員機交易明│
│    │  細表                                  │
│    │ 【97年度偵字第32894號附警詢筆錄第13頁】│
│    │6.受理詐騙帳戶通報警示簡便格式表        │
│    │ 【97年度偵字第32894號附警詢筆錄第34頁】│
│    │7.內政部警政署反詐騙案件紀錄表          │
│    │ 【97年度偵字第32894號附警詢筆錄第32頁】│
│    │8.受理各類案件紀錄表                    │
│    │ 【97年度偵字第32894號附警詢筆錄第36頁】│
│    │9.被害人藍雅鈴就網拍遭詐騙所提網頁交易紀│
│    │  錄                                    │
│    │ 【97年度偵字第32894號附警詢筆錄第35頁】│
└──┴────────────────────┘
附表一編號1-2部分
┌──┬────────────────────┐
│ 01 │1.被害人林健良警詢筆錄                  │
│    │ 【97年度偵字第11066號第3頁】           │
│    │2.被告甲○○偵訊筆錄（具結）            │
│    │ 【98年度偵緝字70號第2-3頁、98年度偵緝字│
│    │  第70號第6-7頁】                       │
│    │3.甲○○臺灣銀行帳戶之基本資料及交易明細│
│    │ 【97年度偵字第11066號第15-24頁】       │
│    │4.被害人林健良匯款之中國信託商業銀行自動│
│    │  櫃員機交易明細表                      │
│    │ 【97年度偵字第11066號第14頁】          │
│    │5.內政部警政署反詐騙案件紀錄表          │
│    │ 【97年度偵字第11066號第28-29頁】       │
│    │6.被害人林健良就網拍遭詐騙所提網頁交易紀│
│    │  錄                                    │
│    │ 【97年度偵字第11066號第26-27頁】       │
├──┼────────────────────┤
│ 02 │1.被害人官佳慧警詢筆錄、偵訊筆錄（具結）│
│    │ 【烏警偵字第0970006693號第3-5頁、中檢98│
│    │  年度偵字第284號第8頁】                │
│    │2. 甲○○台灣銀行帳戶之基本資料及交易明 │
│    │   細【烏警偵字第0970006693號第15-41頁】│
│    │3.被害人官佳慧之報案三聯單              │
│    │ 【烏警偵字第0970006693號第13頁】       │
│    │4.被害人官佳慧匯款之中華郵政股份有限公司│
│    │  自動櫃員機儲戶交易明細表              │
│    │ 【烏警偵字第0970006693號第12頁】       │
│    │5.受理詐騙帳戶通報警示簡便格式表        │
│    │ 【烏警偵字第0970006693號第9頁】        │
│    │6.內政部警政署反詐騙案件紀錄表          │
│    │ 【烏警偵字第0970006693號第11頁】       │
│    │7.受理各類案件紀錄表                    │
│    │ 【烏警偵字第0970006693號第2頁】        │
│    │8.被害人官佳慧就網拍遭詐騙所提網頁交易紀│
│    │  錄                                    │
│    │ 【烏警偵字第0970006693號第14頁】       │
├──┼────────────────────┤
│ 03 │1.被害人李福寬警詢筆錄                  │
│    │ 【98年度偵字第487號第5-6頁】           │
│    │2.被告甲○○偵訊筆錄（具結）            │
│    │ 【98年度偵緝字第72號第2-3、6-7頁】     │
│    │3.甲○○台灣銀行帳戶之基本資料及交易明細│
│    │ 【98年度偵字第487號第14-42頁】         │
│    │4.被害人李福寬匯款之中國信託存款存摺內頁│
│    │  、交易成功通知                        │
│    │ 【98年度偵字第487號第54-56頁】         │
│    │5.受理詐騙帳戶通報警示簡便格式表        │
│    │ 【98年度偵字第487號第48頁】            │
│    │6.內政部警政署反詐騙案件紀錄表          │
│    │ 【98年度偵字第487號第49-50頁】         │
│    │7.受理各類案件紀錄表                    │
│    │ 【98年度偵字第487號第51頁】            │
│    │8.被害人李福寬就網拍遭詐騙所提網頁交易紀│
│    │  錄                                    │
│    │ 【98年度偵字第487號第52、53、57-60頁】 │
├──┼────────────────────┤
│ 04 │1.告訴人高崇烈警詢筆錄                  │
│    │ 【98年度偵字第800號第3-4頁】           │
│    │2.甲○○臺灣銀行帳戶之基本資料及交易明細│
│    │  【98年度偵字第800號第11-22頁】        │
│    │3.被害人高崇烈之報案三聯單              │
│    │ 【98年度偵字第800號第5頁背面】         │
│    │4.被害人高崇烈匯款之臺灣銀行自動櫃員機交│
│    │  易明細表                              │
│    │ 【98年度偵字第800號第6頁】             │
│    │5.受理詐騙帳戶通報警示簡便格式表        │
│    │ 【98年度偵字第800號第8頁】             │
│    │6.內政部警政署反詐騙案件紀錄表          │
│    │ 【98年度偵字第800號第9頁】             │
│    │7.受理各類案件紀錄表                    │
│    │ 【98年度偵字第800號第5頁】             │
├──┼────────────────────┤
│ 05 │1.被害人黃葦畯警詢筆錄                  │
│    │ 【中縣清警偵字第0980046261號第1-2頁】  │
│    │2.甲○○台灣銀行帳戶之基本資料及交易明細│
│    │  【中縣清警偵字第0980046261號第7-11頁】│
│    │3.被害人黃葦畯匯款之中國信託商業銀行自動│
│    │  櫃員機交易明細表                      │
│    │ 【中縣清警偵字第0980046261號第6頁】    │
│    │4.受理詐騙帳戶通報警示簡便格式表        │
│    │ 【中縣清警偵字第0980046261號第4頁背面】│
│    │5.內政部警政署反詐騙案件紀錄表          │
│    │ 【中縣清警偵字第0980046261號第5頁】    │
│    │6.被害人黃葦畯就網拍遭詐騙所提網頁交易紀│
│    │  錄                                    │
│    │ 【中檢98年度偵字第3970號第14、15頁】   │
├──┼────────────────────┤
│ 06 │1.被害人周群翔警詢筆錄                  │
│    │ 【南縣永警偵字第0970022132號第3頁】    │
│    │2.甲○○台灣銀行帳戶之基本資料及交易明細│
│    │ 【南縣永警偵字第0970022132號第13-37頁】│
│    │3.被害人周群翔匯款之中國信託商業銀行自動│
│    │  櫃員機交易明細表                      │
│    │ 【南縣永警偵字第0970022132號第12頁】   │
│    │4.被害人周群翔之報案三聯單              │
│    │ 【南縣永警偵字第0970022132號第43頁】   │
│    │5.受理詐騙帳戶通報警示簡便格式表        │
│    │ 【南縣永警偵字第0970022132號第44頁】   │
│    │6.內政部警政署反詐騙案件紀錄表          │
│    │ 【南縣永警偵字第0970022132號第45頁】   │
│    │7.受理各類案件紀錄表                    │
│    │ 【南縣永警偵字第0970022132號第42頁】   │
├──┼────────────────────┤
│ 07 │1.被害人程冠淵警詢筆錄及其父親程正雄偵訊│
│    │  筆錄                                  │
│    │ 【南縣永警偵字第0970022575號第30頁、南 │
│    │  檢98年度核交字第24號偵查卷宗第43頁】  │
│    │2.甲○○台灣銀行帳戶之基本資料及交易明細│
│    │ 【南縣永警偵字第0970022575號第44-68頁】│
│    │3.被害人程冠淵匯款之郵局存摺內頁        │
│    │ 【南縣永警偵字第0970022575號第41頁】   │
│    │4.被害人程冠淵之報案三聯單              │
│    │ 【南縣永警偵字第0970022575號第43頁】   │
│    │5.受理詐騙帳戶通報警示簡便格式表        │
│    │ 【南縣永警偵字第0970022575號第32頁】   │
│    │6.內政部警政署反詐騙案件紀錄表          │
│    │ 【南縣永警偵字第0970022575號第33-34頁  │
│    │  】                                    │
│    │7.被害人程冠淵就網拍遭詐騙所提網頁交易紀│
│    │  錄                                    │
│    │ 【97年度偵字第11066號第26-27頁】       │
├──┼────────────────────┤
│ 08 │1.被害人林照明警詢筆錄                  │
│    │ 【98年度偵字第1838號第3-4頁】          │
│    │2.甲○○臺灣銀行帳戶之基本資料及交易明細│
│    │ 【98年度偵字第1838號第5-13頁】         │
└──┴────────────────────┘
附表一編號2部分
┌──┬────────────────────┐
│ 01 │1.被害人林淑如警詢筆錄                  │
│    │ 【97年度偵字第10264號第8-9頁】         │
│    │2.被告甲○○偵訊筆錄（具結）            │
│    │ 【97年度偵字10264號第6-7頁、98年度偵緝 │
│    │  字第69號第19-20、29-31頁】            │
│    │3.證人蕭國亨警詢筆錄、偵訊筆錄          │
│    │ 【97年度偵字第10264號第4-5頁、第25-28頁│
│    │   、第49-50頁、第62-63頁】             │
│    │4.蕭國亨之合作金庫帳戶之基本資料及交易明│
│    │  細                                    │
│    │ 【97年度偵字第10264號第13-14頁、26-28頁│
│    │  】                                    │
│    │5.被害人林淑如之報案三聯單              │
│    │ 【97年度偵字第10264號第11頁】          │
│    │6.被害人林淑如匯款之存款憑條            │
│    │ 【97年度偵字第10264號第10頁】          │
│    │7.內政部警政署反詐騙案件紀錄表          │
│    │ 【97年度偵字第10264號第12頁】          │
└──┴────────────────────┘
附表一編號3部分
┌──┬────────────────────┐
│ 01 │1.被害人乙○○警詢筆錄、偵訊筆錄（具結）│
│    │ 【板檢98年度偵字第4012號第7-8頁、第31- │
│    │   32頁】                               │
│    │2.證人蔡一彰警詢筆錄                    │
│    │ 【板檢98年度偵字第4012號第4-6頁】      │
│    │3.蔡一彰之田尾郵局帳戶之基本資料及交易明│
│    │  細                                    │
│    │ 【板檢98年度偵字第4012號第18-20頁】    │
│    │4.被害人乙○○匯款之存摺內頁、中國信託交│
│    │  易明細表                              │
│    │ 【板檢98年度偵字第4012號第14-15頁】    │
│    │5.被害人乙○○就網拍遭詐騙所提網頁交易紀│
│    │  錄                                    │
│    │【板檢98年度偵字第4012號第9-13頁】      │
├──┼────────────────────┤
│ 02 │1.被害人蔡智傑警詢筆錄、偵訊筆錄（具結）│
│    │ 【板檢98年度偵字第1066號第4-5頁、第21- │
│    │  22頁】                                │
│    │2.證人蔡一彰警詢筆錄、偵訊筆錄（具結）  │
│    │ 【板檢98年度偵字第1066號第2-3頁、彰檢98│
│    │  年度偵字第1638號第17-19頁】           │
│    │3.蔡一彰之田尾郵局帳戶之基本資料及交易明│
│    │  細                                    │
│    │ 【板檢98年度偵字第1066號第6-8頁】      │
│    │4.被害人蔡智傑匯款之華南商業銀行自動櫃員│
│    │  機交易明細表                          │
│    │ 【板檢98年度偵字第1066號第11頁】       │
│    │5.受理詐騙帳戶通報警示簡便格式表        │
│    │ 【板檢98年度偵字第1066號第9頁】        │
│    │6.內政部警政署反詐騙案件紀錄表          │
│    │ 【板檢98年度偵字第1066號第10頁】       │
│    │7.被害人蔡智傑就網拍遭詐騙所提網頁交易紀│
│    │  錄                                    │
│    │ 【板檢98年度偵字第1066號第13頁】       │
├──┼────────────────────┤
│ 03 │1.被害人丙○○警詢筆錄、偵訊筆錄（具結）│
│    │ 【板檢98年度偵字第4012號第16-17頁、第31│
│    │   -32頁】                              │
│    │2.證人蔡一彰警詢筆錄                    │
│    │ 【板檢98年度偵字第4012號第4-6頁】      │
│    │3.蔡一彰之田尾郵局帳戶之基本資料及交易明│
│    │  細                                    │
│    │ 【板檢98年度偵字第4012號第18-20頁】    │
└──┴────────────────────┘
附表一編號4部分
┌──┬────────────────────┐
│ 01 │1.被害人羅淑娟警詢筆錄                  │
│    │ 【97年度偵字第11353號第13-14頁】       │
│    │2.證人黃惠民警詢筆錄、偵訊筆錄          │
│    │ 【97年度偵字第11353號第6-10頁、第61-63 │
│    │  頁】                                  │
│    │3.證人葉俊清警詢筆錄                    │
│    │ 【97年度偵字第11353號第11-12頁】       │
│    │4.被告甲○○偵訊筆錄（具結）            │
│    │ 【97年度偵字第11353號第65-66頁】       │
│    │5.黃惠民之華南銀行帳戶之基本資料及交易明│
│    │  細                                    │
│    │ 【97年度偵字第11353號第20-22頁】       │
│    │6.被害人羅淑娟匯款之兆豐國際商業銀行自動│
│    │  櫃員機交易明細表                      │
│    │ 【97年度偵字第11353號第28頁】          │
│    │7.受理詐騙帳戶通報警示簡便格式表        │
│    │ 【97年度偵字第11353號第27頁】          │
│    │8.內政部警政署反詐騙案件紀錄表          │
│    │ 【97年度偵字第11353號第25-26頁】       │
│    │9.華南商業銀行員林分行及第一商業銀行台中│
│    │  分行檢送之提款畫面                    │
│    │【97年度偵字第11353號第73-83頁、第88-94 │
│    │  頁】                                  │
└──┴────────────────────┘


司法院資訊處製作；財團法人民間司法改革基金會備份。
